臺灣臺東地方法院刑事裁定　
111年度聲字第375號
聲  請  人  
即  被  告  王景誼




選任辯護人  蕭芳芳律師
上列聲請人即被告因違反家庭暴力防治法等案件（本院111年度
訴字第124號），聲請具保停止羈押，本院裁定如下：
    主  文
聲請駁回。
    理  由
一、聲請意旨略以：聲請人即被告甲○○因涉犯違反家庭暴力防治
    法等案件，經本院於民國111年8月23日裁定羈押在案，惟被
    告已坦承全部犯行且並無再反覆實施同一犯罪之虞，爰依法
    聲請具保停止羈押等語。
二、被告因於本院準備程序中，就被訴事實為有罪之陳述，經合
    議庭依刑事訴訟法第273條之1第1項、第284條之1規定，裁
    定由受命法官獨任進行簡式審判程序，本件聲請自應獨任而
    為裁定，合先敘明。
三、經查：
(一)被告前因違反家庭暴力防治法等案件，經臺灣臺東地方檢察
    署檢察官提起公訴（111年偵字第1984號、第2435號、第278
    4號），被告經本院訊問後，坦承部分犯行，並有卷附之證
    據資料在卷可佐，認被告涉犯刑法第277條第1項之傷害罪、
    同法第304條第1項之強制罪、同法第305條之恐嚇危害安全
    罪、同法第306條第1項之侵入住宅罪、同法第325條第1項之
    搶奪罪、家庭暴力防治法第61條第1款、第2款、第4款之違
    反保護令罪、跟蹤騷擾防制法第18條第1項之實行跟蹤騷擾
    罪等罪，被告於收受民事通常保護令起2月內，已有多次涉
    犯前開所載之罪，有事實足認被告有反覆實施同一犯罪之虞
    ，有刑事訴訟法第101條之1第1項第4款及家庭暴力防治法第
    30條之1之羈押原因及必要性，且有羈押之必要性，無法以
    其餘侵害較小之手段替代之，於111年8月23日裁定羈押在案
    。
(二)然被告於本案犯行前，尚有多起因涉犯家庭暴力罪而經法院
    論罪科刑之前科紀錄，此有臺灣高等法院被告前案紀錄表1
    份在卷可佐，且被告於111年3月至同年6月間之4個月內，密
    接涉犯前述所載之罪共10罪，是本院據以認定被告有反覆實
    施違反保護令罪之虞之羈押原因事實並未消滅，至於被告及
    其辯護人為其辯稱：被告已於審判中坦承全部犯行，有所悔
    悟，不會再犯云云，當屬被告單方面之詞，實難據此而驟認
    被告主客觀環境已有所改變，亦難逕認被告不會再次實施違
    反保護令罪或其他家庭暴力罪，故本院仍認被告有前述羈押
    原因；此外，本院權衡被告所涉本案犯行對於公益之危害程
    度，暨羈押對其個人權益所生限制程度，並不足以其餘侵害
    較小之手段替代羈押之必要性，仍認有羈押之必要性。依上
    所述，聲請意旨前開所稱，要難足採。
(三)綜上所述，本院認被告仍有羈押原因及必要性。此外，被告
    亦無刑事訴訟法第114條各款所定不得駁回具保停止羈押聲
    請之事由。從而，被告聲請具保停止羈押，核無理由，應予
    駁回。
四、依刑事訴訟法第220條，裁定如主文。　　
中　　華　　民　　國　　111 　年　　10　　月　　28　　日
                  刑事第一庭  法　官　蔡政晏
以上正本證明與原本無異。
如不服本裁定，應於裁定送達後5日內向本院提出抗告狀（須附
繕本）。
「切勿逕送上級法院」
中　　華　　民　　國　　111 　年　　10　　月　　28　　日
                              書記官  林慧芬